臺灣新竹地方法院刑事判決　　　　　　　 96年度訴字第316號
公　訴　人　臺灣新竹地方法院檢察署檢察官
被　　　告　乙○○
上列被告因違反毒品危害防制條例案件，經檢察官提起公訴（96
年度毒偵字第51號），本院判決如下：
    主  文
乙○○施用第一級毒品，處有期徒刑拾月，減為有期徒刑伍月；
又施用第二級毒品，處有期徒刑陸月，減為有期徒刑月；應執
行有期徒刑捌月。
    犯罪事實
一、乙○○前於民國94年間，因施用第二級毒品安非他命案件，
    經本院於94年2 月24日以94年度毒聲字第65號裁定送觀察、
    勒戒後，認無繼續施用毒品之傾向，於94年6月1日執行完畢
    釋放出所，並由臺灣新竹地方法院檢察署檢察官於同年5 月
    31 日以94年度毒偵字第7號為不起訴處分確定。詎乙○○仍
    不知悔改，猶未戒除毒癮，復基於施用第一級毒品海洛因之
    犯意，於95年12月26日下午5 時20分許，在友人甲○○位於
    新竹市○○○街64號1 樓之居所，以將第一級毒品海洛因置
    於香煙內點燃後，吸取其煙之方式，非法施用第一級毒品海
    洛因1 次；另基於施用第二級毒品甲基安非他命之犯意，於
    95年12月26日下午4 時40分許，同在其友人甲○○上開居所
    ，以將第二級毒品甲基安非他命置於玻璃球內加熱燒烤後吸
    食其煙之方式，非法施用第二級毒品甲基安非他命1 次。嗣
    為警於同日下午5 時50分許，在甲○○上開居所當場查獲，
    並採集其尿液送驗，結果呈鴉片類及安非他命類陽性反應，
    始悉上情。
二、案經新竹市警察局第二分局報告臺灣新竹地方法院檢察署檢
    察官偵查起訴。
    理  由
壹、證據能力之認定：
一、按被告以外之人於審判外之言詞或書面陳述，除法律另有規
    定者外，不得作為證據，刑事訴訟法第159條第1項固有明文
    規定。惟被告以外之人於偵查中向檢察官所為之陳述，除顯
    有不可信之情況外，得為證據。又被告以外之人於檢察事務
    官、司法警察官或司法警察調查中所為之陳述，與審判中不
    符時，其先前之陳述具有較可信之特別情況，且為證明犯罪
    事實存否所必要者，得為證據。且被告以外之人於審判外之
    陳述，雖不符刑事訴訟法第159條之1至之4之規定，惟經當
    事人於審判程序同意作為證據，法院審酌該言詞陳述或書面
    陳述作成時之情況，認為適當者，亦得為證據，復為同法第
    159條之1第2項、第159條之2、第159條之5第1項所明定。復
    按傳聞法則之重要理論依據，在於傳聞證據未經當事人之反
    對詰問予以核實，乃予排斥，惟若當事人已放棄對原供述人
    之反對詰問權，於法院審判時表明同意該等傳聞證據可作為
    證據，基於證據資料愈豐富，愈有助於真實發現之理念，並
    貫徹刑事訴訟法修法加重當事人進行主義之精神，確認當事
    人對於證據能力有處分權之制度，傳聞證據經當事人同意作
    為證據，法院認為適當者，亦得為證據。另當事人對於傳聞
    證據表示「沒有意見」，而未於言詞辯論終結前聲明異議（
    Without Objection），應視為已有將該等傳聞證據採為證
    據之同意，此刑事訴訟法第159條之5定有明文。
二、本案被告乙○○於本院準備程序中已表示對本院所提示所有
    卷內人證物證之證據能力沒有意見，迄本院辯論終結前，被
    告乙○○亦未爭執本案證據之證據能力，依刑事訴訟法第15
    9條之5 第2項之規定，應視為被告乙○○已同意本案犯罪事
    實欄相關之傳聞證據均可作為證據；另檢察官於本院審理程
    序中已表示對本院所提示調查之卷內人證物證之證據能力沒
    有意見，本院斟酌本案卷內之證據並非非法取得，亦無證明
    力明顯過低之情形，且經本院於審判期日依法進行證據之調
    查、辯論，當事人於訴訟上之程序權，已受保障，均得採為
    證據，先予敘明。
貳、被告乙○○施用第一、二級毒品部分：
一、被告乙○○施用第一、二級毒品之犯罪事實，業據被告乙○
    ○於本院準備及審理程序中坦承不諱，復查：
（一）被告乙○○於95年12月26日晚間6時55分許，在新竹市警
      察局第二分局關東橋派出所採其尿液送驗，經以GC/MS（
      氣相層析質譜儀分析法）確認結果，呈嗎啡、可待因及安
      非他命、甲基安非他命陽性反應，有煙毒、麻醉藥品案尿
      液送驗受檢人真實姓名代號對照表1紙（尿液代號為B-349
      ）、臺灣檢驗科技股份有限公司96年1月17日濫用藥物尿
      液檢體檢驗報告1紙在卷可佐（見96年度毒偵字第51號偵
      查卷第77、78頁），足見被告乙○○之自白確與事實相符
      。
（二）被告乙○○前於94年間，因施用第二級毒品安非他命案件
      ，經本院於94年2月24日以94年度毒聲字第65號裁定送觀
      察、勒戒後，認無繼續施用毒品之傾向，於94年6月1日執
      行完畢釋放出所，並由臺灣新竹地方法院檢察署檢察官於
      同年5月31日以94年度毒偵字第7號為不起訴處分確定等情
      ，有臺灣新竹地方法院檢察署刑案資料查註紀錄表及臺灣
      高等法院被告前案紀錄表各1紙在卷可參。被告乙○○於
      前開觀察勒戒執行完畢後5年內，再犯本案，依毒品危害
      防制條例第23條第2項規定，被告乙○○自應受刑事制裁
      ，應依法論科。
（三）又被告乙○○所犯施用第二級毒品犯行部分，公訴人認被
      告乙○○係施用第二級毒品安非他命。惟安非他命、甲基
      安非他命固同屬安非他命類之中樞神經興奮劑，且俗名通
      常互為混用，惟二者究屬不同之第二級毒品，並以甲基安
      非他命目前國內濫用最為嚴重。而施用甲基安非他命之代
      謝最先是去N-甲基（N-deme thylation）形成安非他命，
      而施用甲基安非他命後，在正常尿液PH值情況下，24小時
      內，有43％服用劑量以甲基安非他命原態排出；另施用安
      非他命後24小時內，有30％以安非他命原態排出，20％經
      去氮基作用及氧化作用形成苯甲酸，2％經反應形成Norep
      hedrine（參照行政院衛生署出版「物質濫用」、「常見
      濫用藥物檢驗方法彙編」所載）。施用安非他命後，其尿
      液不致檢出甲基安非他命陽性反應，而施用甲基安非他命
      後，其尿液可檢出甲基安非他命和其代謝物安非他命成分
      ，有行政院衛生署管制藥品管理局93年11月2日管檢字第
      0930010499號函影本1份在卷可參。是尿液經檢驗出甲基
      安非他命陽性，係被告乙○○施用甲基安非他命後以甲基
      安非他命原態排出者；而檢驗出安非他命陽性部分，乃施
      用甲基安非他命、安非他命均可檢驗出安非他命陽性反應
      。則由本件被告乙○○尿液經檢驗結果，呈甲基安非他命
      陽性反應，足以認定被告乙○○係施用甲基安非他命，而
      非安非他命。是公訴人就此部分記載為安非他命，應予更
      正，附此敘明。
（四）本件被告乙○○施用第一、二級毒品之犯行，事證業臻明
      確，應依法予以論科。
二、按海洛因、甲基安非他命係毒品危害防制條例第2條第2項第
    1 款、第2款所定之第一級毒品、第二級毒品，不得非法施
    用。是以：
（一）核被告乙○○於95年12月26日下午5時20分許，非法施用
      第一級毒品海洛因1次之犯行，係違反毒品危害防制條例
      第10條第1項之施用第1級毒品罪。另於95年12月26日下午
      4時40分許，非法施用第二級毒品甲基安非他命1次之行為
      ，則係違反同條第2項之施用第二級毒品罪。
（二）被告乙○○持有第一級毒品海洛因及第二級毒品安非他命
      後，進而施用，其持有之低度行為應為施用之高度行為所
      吸收，不另論以持有第一級毒品罪及持有第二級毒品罪。
（三）又被告乙○○所犯上開2罪，則犯意各別，行為互殊，罪
      名不同，應分論併罰。
（四）爰審酌被告乙○○於94年間，因施用第二級毒品安非他命
      案件，經本院於94年2月24日以94年度毒聲字第65號裁定
      送觀察、勒戒後，認無繼續施用毒品之傾向，於94年6月
      1日執行完畢釋放出所，並由臺灣新竹地方法院檢察署檢
      察官於同年5月31日以94年度毒偵字第7號為不起訴處分確
      定，竟仍不知戒惕，再度違犯本件毒品危害防制條例第10
      條第1項、第2項之罪，無視於毒品對於自身健康之戕害及
      國家對於杜絕毒品犯罪之禁令，惟念其就施用第一級毒品
      海洛因、第二級毒品甲基安非他命部分，均坦認犯行，其
      施用毒品部分並參諸施用毒品者均有相當程度之成癮性及
      心理依賴，其犯罪心態與一般刑事犯罪之本質並不相同，
      應側重以適當之醫學治療及心理矯治處遇為宜等一切情狀
      ，分別量處如主文所示之刑。
（五）查被告乙○○因違反毒品危害防制條例第10條第1項、第
      2項之罪，分別經本院量處有期徒刑10月、6月，其犯罪時
      間係在96年4月24日以前，所犯又非中華民國九十六年罪
      犯減刑條例第3條列舉不予減刑之罪名，爰併依中華民國
      九十六年罪犯減刑條例第2條第1項第3款、第7條之規定於
      判決時同時諭知減其宣告刑期2分之1，同時再依同條例第
      10條第1項之規定，定其應執行之刑，以示懲儆。
據上論斷，應依刑事訴訟法第299條第1項前段、毒品危害防制條
例第10條第1項、第2項、中華民國九十六年罪犯減刑條例第2 條
第1項第3款、第7條、第10條第1項，判決如主文。
本案經檢察官林奕到庭執行職務
中    華    民    國    96    年     7    月    30    日
                  臺灣新竹地方法院刑事第四庭
                          審判長法  官  林秋宜
                                法  官  馮俊郎
                                法  官  劉兆菊
以上正本證明與原本無異
如不服本判決應於收受本判決後十日內向本院提出上訴書狀，其
未敘述上訴理由者，並得於提起上訴後十日內向本院補提理由書
狀「切勿逕送上級法院」。
中　　華　　民　　國　　96　　年　　7 　　月　　30　　日
                                書記官　蕭汝芳
毒品危害防制條例第10條
施用第一級毒品者，處 6 月以上 5 年以下有期徒刑。
施用第二級毒品者，處 3 年以下有期徒刑。
